# 请问陈老师一个视同销售的问题

提问人：davidkaiyan 时间：2011-06-16 09:41:19
有个税务问题请教。我总公司在浙江，总公司有生产和销售的功能，同时在广东有一个分公司（该分公司也有生产和销售的功能）。
目前，以总公司的名义集中采购了一些原材料，进项税金在总公司抵扣。总公司将大部分的原料调拨给了分公司，用以分公司的生产。请问，这些原料的调拨是否需要缴纳增值税（按照视同销售的观点）？
按照税法的规定，将货物调拨到外省的分支机构用于销售才需要缴纳一道增值税，但是我们现在的调拨是用于生产，请问也要缴纳增值税吗？好像各地的税局对于这个问题的观点不一致。 可是如果不需要缴纳增值税，就变成了总公司采购的很多原料进项拿去抵扣了，却没有产生销项税（因为原料调拨到了分公司，销项税最终在分公司体现了），似乎又打破了增值税的链条原理，对总公司所在地的税局不利。
应该如何处理这个问题呢？谢谢陈老师。

回答人：chenyiwei
赞同楼上意见，总公司和异地分支机构就增值税而言各自是独立的纳税人，分支机构接受调拨的原材料经过加工形成产品后也是要对外销售的，可以视同移送用于销售，以确保增值税抵扣链条不中断。